【裁判字號】    92,交聲,1495
【裁判日期】    920107
【裁判案由】    違反道路交通管理處罰條例聲明異議
【裁判全文】
臺灣臺北地方法院交通事件裁定                  九十二年度交聲字第一四九五號
    原處分機關  交通部公路總局台北區監理所板橋監理站
    異  議  人  乙○○  男  二.
    即受處分人
右列異議人即受處分人因違反道路交通管理處罰條例案件，對於交通部公路總局台北
區監理所板橋監理站中華民國九十二年十月二十八日所為之處分（原處分案號：板監
違字第裁四一－一Ａ0000000號），聲明異議，本院裁定如左：
    主    文
異議駁回。
    理    由
一、按汽車駕駛人停車時，在道路收費停車處所停車，不依規定繳費者，處新臺幣（
    下同）六百元以上一千二百元以下罰鍰，道路交通管理處罰條例第五十六條第一
    項第十一款定有明文。
二、本件異議人即受處分人乙○○所有車號二Ｄ－七二七九號自用小客車於民國九十
    二年十月三日下午二時二十分，停放在臺北市○○○路○段一四一號前編號０七
    八之投幣式收費限時停車格，而未依規定繳費，經臺北市停車管理處（下稱舉發
    單位）交通助理員甲○○以受處分人有違反前揭道路交通管理處罰條例第五十六
    條第一項第十一款之行為，當場拍照採證後逕行掣單舉發，嗣將舉發通知單送達
    於受處分人後，受處分人雖於舉發通知單上所載應到案日期前向原處分機關提
    出申訴，經原處分機關函請舉發單位調查結果，仍認受處分人所有自用小客車有
    前揭違規行為，原處分機關乃依道路交通管理處罰條例第五十六條第一項第十一
    款及違反道路交通管理事件統一裁罰基準表規定，於九十二年十月二十八日裁處
    受處分人罰鍰六百元。
三、訊據受處分人固不否認有在前揭時地停車之事實，惟矢口否認有何前開違規事實
    ，辯稱略以：「我當時有投幣二十元，可以停放一小時，且從採證照片所示，一
    張拍攝計時器、另一張拍攝停車格所停放車輛，無從證明二張照片關聯性。」云
    云。經查：臺北市○○○路○段一四一號前所設置之投幣式收費停車格，係屬「
    限時停車位」，十五分鐘收費五元，每次投幣最多一個小時，逾時不得補繳費，
    未依規定繳費者，以違規停車處罰。受處分人所有前揭自用小客車停放之編號０
    七八停車位，即屬此種逾時亦不得補繳費之「限時停車位」，此情業經張貼公告
    於投幣器，有現場採證照片一幀可稽，受處分人對此自難諉為不知。舉發單位為
    證明汽車駕駛人有在投幣式收費停車位停車而未依規定繳費之事實，採證上對於
    投幣器螢幕顯示是否已逾投幣之停車時限，自有將車輛與投幣器分別拍攝照片之
    必要。另基於公務員為公法上行為具有公信力，其行政行為可被推定為真正之原
    則，依採證照片所示，受處分人所有上開自用小客車停車之車位編號與投幣器編
    號既屬相符，自堪認定係在同一舉發時間所拍攝，且舉發採證合理。受處分人徒
    以舉發單位所附之採證照片，係將投幣器與車輛分別拍攝，據以質疑二張照片之
    信憑性，實無可採。再查：觀諸採證照片所示編號０七八之投幣器螢幕，並無時
    間顯示，表示受處分人所有上開自用小客車停車時若非自始未投幣繳費，即係停
    車已逾繳費後之限時停車時間，據此，亦足徵舉發單位於調查後，據以答覆受處
    分人之上開書函所載：「經向執勤人員及依採證照片顯示，您的車輛於限時停車
    格位既有停車事實又未依規定投幣繳費（逾時）停車（格位內地面上車位編號與
    計時收費器錶號相符。」等語，確與事實相符，且經證人即本件舉發交通助理員
    甲○○於本院九十二年十二月十五日調查時到庭證稱：「受處分人停車的地方是
    限時停車格，所以只要逾時，計時器就會歸零，而限時停車格最多只能停一小時
    ，我是巡邏查看的時候，看到計時器歸零才依法告發。」等語明確，此有訊問筆
    錄一份在卷可稽。準此，原處分機關認定受處分人停車時，在道路收費停車處所
    停車，不依規定繳費，違反道路交通管理處罰條例第五十六條第一項第十一款規
    定，自屬無據。從而，受處分人上開所辯，堪難採信。本件事證已臻明確，受處
    分人之違規行為堪以認定。
四、綜上所述，受處分人確有前開違規行為，原處分機關依道路交通管理處罰條例第
    五十六條第一項第十一款及違反道路交通管理事件統一裁罰基準表規定裁處受處
    分人罰鍰六百元，核無違誤，本件異議為無理由，應予駁回。
五、據上論斷，應依道路交通案件處理辦法第十九條，裁定如主文。
中      華      民      國    九十二    年      一      月      七      日
                                臺灣臺北地方法院交通法庭
                                    法  官  蔡正雄
右正本證明與原本無異。
如不服本裁定，應於裁定送達後五日內向本院提出抗告狀。
                                    書記官  黃秀琴
中      華      民      國    九十三    年      一      月      七      日


司法院資訊處製作；財團法人民間司法改革基金會備份。
